臺灣新北地方法院刑事判決　
110年度簡上字第508號
上  訴  人  
即  被  告  陳柏文




上列上訴人即被告因竊盜案件，不服本院110年度簡字第3276號
中華民國110年9月24日所為第一審簡易判決（聲請簡易判決處刑
案號：110年度偵字第23330號）提起上訴，本院管轄之第二審合
議庭判決如下：
    主  文
原判決撤銷。
陳柏文犯竊盜罪，累犯，處罰金新臺幣肆仟元，如易服勞役，以
新臺幣壹仟元折算壹日。
    事  實
一、陳柏文意圖為自己不法所有，基於竊盜之犯意，於民國110
    年3月21日晚間6時39分許，至址設新北市○○區○○路○段000號
    地下一樓之家樂福文化店內，徒手拿取陳列架上之商品即義
    美小泡芙1包及樂天巧克力蛋糕1盒（合計售價新臺幣〈下同〉
    78元），並將之藏放在其隨身背包內，未經結帳旋即離去而
    竊取得手。嗣因店員黃柏鈞察覺陳柏文形跡可疑，經調閱監
    視器錄影畫面後，發現陳柏文行竊，乃報警處理，始循線查
    獲上情。
二、案經黃柏鈞訴由新北市政府警察局海山分局報告臺灣新北地
    方檢察署檢察官偵查後聲請簡易判決處刑。
    理  由
一、證據能力部分
(一)按被告以外之人於審判外之言詞或書面陳述，除法律有規定
    者外，不得作為證據；被告以外之人於審判外之陳述，雖不
    符刑事訴訟法第159條之1至第159條之4之規定，而經當事人
    於審判程序同意作為證據，法院審酌該言詞陳述或書面陳述
    作成時之情況，認為適當者，亦得為證據；當事人、代理人
    或辯護人於法院調查證據時，知有第159條第1項不得為證據
    之情形，而未於言詞辯論終結前聲明異議者，視為有前項之
    同意，刑事訴訟法第159條第1項、第159條之5分別定有明文
    。查本判決所引用關於被告以外之人於審判外之陳述，公訴
    人、被告陳柏文就該等證據之證據能力，於本院審理期日調
    查證據時，均不爭執其證據能力（參見本院簡上卷第137至1
    39頁），亦均未於言詞辯論終結前聲明異議，且本院審酌該
    等陳述作成之情況並無不當，依刑事訴訟法第159條之5第2
    項規定，該等供述證據俱有證據能力。
(二)又本院所引用憑以認定被告犯罪事實之非供述證據，核無違
    反法定程序取得之情，依刑事訴訟法第158條之4反面解釋，
    該等非供述證據，均有證據能力。
二、認定事實所憑之證據及理由：
　　上揭犯罪事實，業據被告於警詢、本院準備程序及審理時均
    坦承不諱（參見110年度偵字第23330號卷〈下稱偵查卷〉第9
    至10頁、本院簡上卷第113頁、第139頁），核與證人即告訴
    人黃柏鈞於警詢時之證述情節相符（參見偵查卷第15至19頁
    ），復有現場監視錄影紀錄翻拍照片暨失竊物品照片（參見
    偵卷第21至25頁）在卷可稽，足認被告任意性自白與事實相
    符。本件事證明確，被告犯行堪以認定，應依法論科。
三、論罪部分：
    核被告所為，係犯刑法第320 條第1 項之竊盜罪。被告竊取
    義美小泡芙1包及樂天巧克力蛋糕1盒，係基於單一之犯罪目
    的，在密切接近之時間、同一地點賡續而為，各行為之獨立
    性極為薄弱，依社會觀念難以強行分開，應為數個舉動之接
    續施行，為接續犯，應論以一罪。又被告前因竊盜案件，經
    本院以108年度審簡字365號判決判處有期徒刑3月確定，於1
    09年2月26日易科罰金執行完畢，有臺灣高等法院被告前案
    紀錄表1份在卷可憑，其於徒刑執行完畢後5年內，故意再犯
    本件有期徒刑以上之罪，為累犯，參酌司法院大法官釋字第
    775 號解釋意旨，被告前因竊盜案件受刑之科處及執行，復
    又再犯本案罪質相同之竊盜罪，偏差行為未獲矯正，對刑罰
    之反應力顯然薄弱，加重其最低本刑，對被告人身自由之限
    制並無過苛之侵害，應依刑法第47條第1 項規定，加重其刑
    。
四、撤銷改判之理由：
    原審以被告犯行事證明確予以論罪科刑，固非無見。惟按刑
    罰之量定，固屬法院自由裁量之職權行使，惟刑事審判之量
    刑，旨在實現刑罰權之分配的正義，故法院對科刑判決之被
    告量刑，應符合罪刑相當原則，使罰當其罪，以契合人民之
    法律感情；此所以刑法第57條明定科刑時應審酌一切情狀，
    尤應注意該條所列各款情形，以為科刑輕重之標準，並應受
    比例原則與平等原則等一般法律原則之支配，以期達成客觀
    上之適當性、相當性與必要性之價值要求；若違反比例原則
    、平等原則時，自有濫用裁量權之違法。查被告於原審判決後已與告訴人達成調解，並已實際賠償5,000元予告訴人，此有本院調解筆錄1份在卷可參（參見本院簡上卷第108之1頁），是本案量刑基礎已有變更，且無再就此部分犯罪所得宣告沒收之必要（詳後述），原審未及審酌此情，亦有未洽，被告上訴意旨以其患有疾病，且與告訴人已達成和解請求從輕量刑，為有理由，依法應予撤銷改判。
五、爰審酌被告因一時貪念任意竊取他人之物，侵害他人財產法
    益，所為實有不該，惟念及被告犯後坦承犯行，並與告訴人
    達成調解，賠償被害人損失，及被告專科畢業之智識程度、
    目前無業、獨居、被告患有腎臟疾病（參見本院簡上卷第11
    7至118頁）之家庭經濟狀況，暨其犯罪手段、犯罪動機等一
    切情狀，量刑如主文所示之刑，並諭知易服勞役之折算標準
    ，以資懲儆。又被告業已與告訴人達成調解，並已實際賠償
    5,000元予告訴人，已如前述，且賠償金額已逾未扣案之犯
    罪所得（義美小泡芙1包及樂天巧克力蛋糕1盒，合計價值共
    78元），考量被告賠償金額顯已逾犯罪所得，若再就其犯罪
    所得予以宣告沒收、追徵，將有過苛之虞，爰依刑法第38條
    之2第2項之規定不予宣告沒收，附此敘明。
據上論斷，依刑事訴訟法第455條之1第1項、第3項、第369條第1
項前段、第364條、第299條第1項前段，判決如主文。
本案經檢察官黃冠傑偵查後聲請簡易判決處刑，檢察官劉新耀到
庭執行職務。
中　　華　　民　　國　　111 　年　　2 　　月　　22　　日
                  刑事第一庭    審判長法  官  劉景宜

                                      法  官  陳柏榮

                                      法  官  蔡慧雯
上列正本證明與原本無異。
不得上訴。
                                      書記官  蘇秀金
中　　華　　民　　國　　111 　年　　2 　　月　　23　　日
附錄本案論罪科刑法條全文：
中華民國刑法第320條
意圖為自己或第三人不法之所有，而竊取他人之動產者，為竊盜
罪，處 5 年以下有期徒刑、拘役或 50 萬元以下罰金。
意圖為自己或第三人不法之利益，而竊佔他人之不動產者，依前
項之規定處斷。
前二項之未遂犯罰之。